# 请教陈老师处置非同一控制取得子公司原递延所得税问题

提问人：江江 3 石石 时间：2022-02-07 21:00:48
公司本期处置以前年度通过非同一控制合并取得的子公司，该子公司取得时因评估增值确认了递延所得税负债，那么在处置当期该递延所得税负债应如何处理？
由于不在合并资产负债表，所有不必合并不必考虑递延所得税负债，作为合并投资收益的减项，即投资收益=处置对价-（子公司账面净资产+评估增值+商誉-递延所得税负债）。所有递延所得税负债转回计入投资收益。
上述理解是否合理？谢谢陈老师

回答人：chenyiwei
该做法基本合理。另外在实务中为了保持“所得税费用——递延所得税费用”与递延所得税负债变动之间的勾稽关系，也可以接受将递延所得税负债终止确认的影响调整“所得税费用——递延所得税费用”，但这种做法严格来说并不完全合理。